臺灣臺中地方法院行政訴訟判決
111年度交字第4號
原      告  楊宸宇  

被      告  臺中市交通事件裁決處
                      設臺中市○○區○○○路00號
代  表  人  黃士哲    住同上
訴訟代理人  黃曉妍律師
上列當事人間交通裁決事件，原告不服被告民國110年10月12日
中市裁字第00-000000000號裁決書，提起行政訴訟，本院判決如
下：
    主  文
原告之訴駁回。
訴訟費用新臺幣參佰元由原告負擔。
    事實及理由
一、程序事項：按行政訴訟法第237 條之7 規定，交通裁決事件
    之裁判，得不經言詞辯論為之。本件屬交通裁決事件，依兩
    造所述各節及卷內資料其事證已臻明確，本院認無經言詞辯
    論之必要，爰不經言詞辯論而為判決。
二、事實概要：原告先後於(一)民國110年1月1日00時34分許駕
    駛號牌BFG-6577號自用小客車，行經國道三號235.2公里處
    ，因「行車速度，超過規定之最高時速逾60公里至80公里以
    內」之違規行為，遭內政部警政署國道公路警察局第七公路
    警察大隊員警認定原告違反道路交通管理處罰條例第43條第
    1項第2款之規定，逕行對原告製開第ZGB241224號舉發違反
    道路交通管理事件通知單，被告於110年3月24日以中市裁字
    第68-ZGB241224號裁決書，依道路交通管理處罰條例第43條
    第1項第2款、第63條第1項及「違反道路交通管理事件統一
    裁罰基準表」之規定，按期限內到案之基準，裁處原告第1
    階段罰鍰新臺幣8,000元，並記違規點數3點，裁決書於110
    年3月24日送達原告；(二)110年1月26日23時28分許駕駛號
    牌BFG-6577號自用小客車，行經臺74號道路，因「行車速度
    ，超過規定之最高時速逾60公里至80公里以內」之違規行為
    ，為臺中市政府警察局交通大隊員警認定原告違反道路交通
    管理處罰條例第43條第1項第2款之規定，對原告製開第GDH1
    53793號舉發違反道路交通管理事件通知單，被告於110年3
    月24日以中市裁字第68-GDH153793號裁決書，依道路交通管
    理處罰條例第43條第1項第2款、第63條第1項及「違反道路
    交通管理事件統一裁罰基準表」之規定，按期限內到案之基
    準，裁處原告第1階段罰鍰新臺幣8,000元，並記違規點數3
    點，裁決書於110年3月24日送達原告。上開行為由電腦程式
    依違規行為日記錄違規點數，原告因於110年1月26日回溯6
    個月內記滿違規點數6點，符合道路交通管理處罰條例第63
    條第3項「在6個月內，駕照違規記點共達6點以上者」之要
    件，被告原於110年10月12日以中市裁字第00-000000000號
    裁決書（下稱原處分），依道路交通管理處罰條例第63條第
    3項、第24條及「違反道路交通管理事件統一裁罰基準表」
    之規定，裁處原告吊扣駕駛執照1個月，並應參加道路交通
    安全講習。又原告逾於110年11月2日前繳送駕駛執照，被告
    遂依道交管理處罰條例第65條第1項第1款，逕自110年11月2
    7日起吊銷並逕行註銷原告駕駛執照1年。故原告不服，遂向
    提起行政訴訟。經被告重新審查後，審酌原處分裁決書，未
    各自分別作成處分並依法送達，乃刪除處罰主文二關於駕駛
    執照逾期不繳送者之文字記載依道路交通管理處罰條例第63
    條第3項、第24條第1項第5款及「違反道路交通管理事件統
    一裁罰基準表」之規定，重新掣開原處分，裁處原告吊扣駕
    駛執照1個月，應參加道路交通安全講習。
三、原告主張略以：本人對於裁決所其駕照逕行註銷，尚有疑問
    ，本人在無任何裁罰通知情況下，駕照竟已被註銷，請貴單
    位詳查後，本案對本人生計影響重大，本人也無居住在戶籍
    地，請詳查等語，並聲明：原處分撤銷，訴訟費用由被告負
    擔。
四、被告答辯則以：
  ㈠本件應適用之法律依據為道路交通管理處罰條例第63條第1 
    項第3款及第3項、第24條第1項第5款、道路交通駕駛人違規
    記點及汽車違規紀錄作業處理要點第7點、行政程序法第73
    條第1項、行政訴訟法第237條之3第2項等規定。
  ㈡查本案曾經被告以111年1月3日中市交裁申交字第1100109180
    號函復說明略以：「...二、查址揭裁決書，本處於110年10
    月12日掣開並寄送當時台端戶籍地址，檢附裁決書資料1份
    ，供參。」
  ㈢本件被告以110年10月12日中市裁字第00-000000000號裁決書
    裁處原告，並於110年10月13日送達原告戶籍地址臺中市○○
    區○○里○○街00巷00號，雖不獲會晤應受送達人即原告，但由
    其同居人即案外人楊張寅補充送達，因此系爭裁決書已合法
    送達於被告。
　㈣依「道路交通駕駛人違規記點及汽車違規紀錄作業處理要點
    」第7點規定：「處理應記點、記次之違反道路交通管理事
    件，其違規點數、次數之紀錄，以違規行為日為基準。…」
    。由上規定可知，交通裁決單位對於違規記點有關違規點數
    、次數之紀錄，以「違規行為日」為基準。從而「道交條例
    」第63條第3 項規定汽車駕駛人在「6 個月內」，違規記點
    共達6 點以上者，吊扣駕駛執照1 個月，係以前後違規記點
    之違規記點行為日在6 個月內為計算基準(臺灣彰化地方法
    院108年度交字第62號判決參照)。上開二行為分別為109年2
    月10日及109年7月9日，間隔不到6個月，違規點數記滿6點
    ，該當「道交條例」第63條第3項「在6個月內，駕照違規記
    點共達6點以上者」之要件，被告吊扣原告駕駛執照1個月，
    並應參加道路交通安全講習，自無違誤等語，並聲明：原告
    之訴駁回，訴訟費用由原告負擔。
五、本院之判斷：
  ㈠按「（第1項）汽車駕駛人有下列各款所列條款之一者，除依
    原條款處罰鍰外，並予記點：三、有第四十三條、第五十三
    條或第五十三條之一情形之一者，各記違規點數三點。（第
    3項）汽車駕駛人在六個月內，違規記點共達六點以上者，
    吊扣駕駛執照一個月；一年內經吊扣駕駛執照二次，再違反
    第一項各款所列條款之一者，吊銷其駕駛執照。」、「汽車
    駕駛人，有下列情形之一者，應接受道路交通安全講習：五
    、依第63條第3項前段規定受吊扣駕駛執照處分。」道路交
    通管理處罰條例第63條第1項第3款、第3項及第24條第1項第
    5款分別定有明文。因此，如於6個月內闖紅燈遭違規記點共
    達6點以上（包含6點)，應吊扣駕駛執照1個月及接受道路交
    通安全講習。
  ㈡原告雖主張本人在無任何裁罰通知情況下，駕照竟已被註銷
    ，請貴單位詳查後，本案對本人生計影響重大，本人也無居
    住在戶籍地云云，惟按違反道路交通管理事件統一裁罰基準
    及處理細則第5條規定：「處理違反道路交通管理事件，有
    關文書送達之程序，依行政程序法之規定。」又行政程序法
    第72條第1項、第73條第1項規定：「送達，於應受送達人之
    住居所、事務所或營業所為之。但在行政機關辦公處所或他
    處會晤應受送達人時，得於會晤處所為之。」、「於應送達
    處所不獲會晤應受送達人時，得將文書付與有辨別事理能力
    之同居人、受雇人或應送達處所之接收郵件人員。」次按「
    本條例所定罰鍰之處罰，受處罰人接獲違反道路交通管理事
    件通知單後，於30日內得不經裁決，逕依第92條第4項之罰
    鍰基準規定，向指定之處所繳納結案；不服舉發事實者，應
    於30日內，向處罰機關陳述意見；其不依通知所定期限前往
    指定處所聽候裁決，且未依規定期限繳納罰鍰結案或向處罰
    機關陳述意見者，處罰機關得逕行裁決之。」道路交通管理
    處罰條例第9條第1項亦有明定。查原告違規行為先後成立於
    110年1月1日及110年1月26日，分別由內政部警政署國道公
    路警察局第七公路警察大隊及臺中市政府警察局交通大隊對
    其舉發，並經由被告將上開舉發事實依規定掣開110年3月24
    日以中市裁字第68-ZGB241224號裁決書及110年3月24日以中
    市裁字第68-GDH153793號裁決書（見本院卷第53、57頁），
    而上開二違規遭處罰部分經由被告審酌發現原告於6個月內
    記滿違規點數6點，符合道路交通管理處罰條例第63條第3項
    「在6個月內，駕照違規記點共達6點以上者」之要件，遂對
    原告掣開原處分，並向原告之戶籍即車籍地址「臺中市○○區
    ○○街00巷00號」為送達，該原處分裁決書於110 年10月13日
    由郵政機關送達於上開地址，由原告同居人簽收等情，有送
    達證書及駕駛人基本資料、人車歸戶管理系統（見本院卷第
    44、63、65頁）在卷可稽，是該原處分裁決書已於110年10
    月13日發生合法送達之效力。故原告所述未收到罰單云云，
    自無可採。
  ㈢綜上所述，原處分以原告於110年1月26日回溯6個月內記滿違
    規點數6點為由，認已符合道路交通管理處罰條例第63條第3
    項「在6個月內，駕照違規記點共達6點以上者」之要件，故
    裁處原告吊扣駕駛執照1個月，並應參加道路交通安全講習
    ，依法尚無違誤。
六、本件事證已臻明確，兩造其餘主張及陳述，經核於判決結果
    不生影響，爰不逐一論列，附此敘明。
七、本件第一審裁判費為300 元，應由原告負擔，爰確定第一審
    訴訟費用額如主文第2 項所示。
據上論結，本件原告之訴為無理由，依行政訴訟法第237 條之7
、第98條第1 項前段、第237 條之8 第1 項，判決如主文。
中　　華　　民　　國　　111 　年　　6 　　月　　17　　日
　　　　　　　　　行政訴訟庭　法　官　楊萬益
以上正本證明與原本無異。
如不服本判決，應於判決送達後20日內，向本院提出上訴狀並表
明上訴理由（原判決所違背之法令及其具體內容或依訴訟資料可
認為原判決有違背法令之具體事實），其未表明上訴理由者，應
於提出上訴後20日內向本院補提理由書（上訴狀及上訴理由書均
須按他造人數附繕本，如未按期補提上理由書，則逕予駁回上訴
），並應繳納上訴裁判費新臺幣750元。
中　　華　　民　　國　　111 　年　　6 　　月　　17　　日
　　　　　　　　　　　　　　　書記官　林柏名